臺灣花蓮地方法院刑事判決　　　　　　　 96年度訴字第329號
公　訴　人　臺灣花蓮地方法院檢察署檢察官
被　　　告　甲○○
上列被告因違反毒品危害防制條例案件，經檢察官提起公訴（96
年度毒偵第423、452號、96年度偵字第3076號）及移送併辦（96
年度毒偵字第508號、第639號），被告於準備程序中為有罪之陳
述，本院合議庭裁定由受命法官獨任進行簡式審判程序，判決如
下：
    主  文
甲○○施用第一級毒品，累犯，處有期徒刑捌月，減為有期徒刑
肆月；又施用第一級毒品，累犯，處有期徒刑捌月；又施用第二
級毒品，累犯，處有期徒刑伍月，減為有期徒刑貳月又拾伍日。
扣案吸食器壹組沒收；又施用第二級毒品，累犯，處有期徒刑伍
月。應執行有期徒刑壹年，扣案吸食器壹組沒收。
    事  實
一、甲○○前曾於民國90年間，因違反毒品危害防制條例案件，
    經本院以91年度訴字第41號案件，判決處有期徒刑6 月確定
    ，於94年7月27 日縮刑期滿執行完畢。詎竟不知悔改，復基
    於施用第一級毒品、第二級毒品之犯意，分別於
    (一)於96年4月19日下午17 時許，在花蓮火車站附近友人住處
      ，施用第二級毒品安非他命1 次。復於同日晚間某時，在
      花蓮火車站附近，施用第一級毒品海洛因1 次。嗣其因另
      案遭通緝在案，於同年月24日15時許，在花蓮縣吉安鄉○
      ○村○○○○街340 號為警查獲，經其同意採尿送驗呈現安
      非他命類及鴉片類陽性反應，並當場扣得安非他命吸食器
      1組。
    (二)於96年6月23日10 時許，在花蓮縣吉安鄉王母娘娘廟公廁
      內，施用第一級毒品海洛因1 次。復於同日晚間某時在其
      花蓮縣吉安鄉○○村○○○○街340號住處，施用第2級毒品
      安非他命1次。嗣為警於同年月24日下午4時45分許，持搜
      索票至花蓮縣吉安鄉○○村○○○街35之1號3 樓對卓明娜
      執行搜索查得毒品，因甲○○、王德均、曾仁中等人在場
      ，甲○○遂為警採尿送驗，結果呈安非他命類及鴉片類陽
      性反應而查知上情。
二、案經花蓮縣警察局新城分局、花蓮分局報請臺灣花蓮地方法
    院檢察署檢察官偵查起訴及移送併辦。
    理  由
一、上開犯罪事實，業據被告甲○○於警詢、偵查中及本院審理
    時均坦承在卷，而被告經採尿送往慈濟大學濫用藥物檢驗中
    心檢驗結果，亦均呈安非他命類及鴉片類陽性反應，亦有該
    中心檢驗總表3 份在卷可稽。被告自白核與事實相符，自應
    依法論科。
二、核被告所為，係犯毒品危害防制條例第10條第1項、第2項之
    施用第一、二級毒品罪。被告施用第一、二級毒品前持有毒
    品之低度行為，為施用之高度行為所吸收，不另論罪。其所
    犯施用第一、二級毒品4 罪之間，犯意各別，行為互殊，應
    予分論併罰。查被告前曾於90年間，因違反毒品危害防制條
    例案件，經本院以91年度訴字第41號案件，判決處有期徒刑
    6月確定，於94年7月27日縮刑期滿執行完畢，有臺灣高等法
    院被告全國前案紀錄表在卷可按，其於5 年內再犯本案有期
    徒刑以上之罪，為累犯，應依法加重其刑。爰審酌被告已有
    施用毒品之犯罪前科紀錄，並曾經執行強制戒治處分，仍再
    度違反禁令施用毒品，顯見其戒除毒癮意志不堅，及其犯罪
    對身體健康所生之危害、犯後尚能坦承犯行等一切情狀，量
    處如主文所示之刑。又海洛因1小包、甲基安非他命2小包及
    含海洛因液體之針筒1 支，並未扣於本案，亦與本案被告施
    用毒品並無關連，且已為本院於本院96年度訴字第375 號案
    件諭知沒收銷燬，爰不另諭知沒收銷燬。末查扣案吸食器 1
    組，為被告所有，且為供本案吸食第二級毒品安非他命所用
    ，為被告供承在卷，爰依刑法第38條第1項第2款規定諭知沒
    收。末查中華民國96年罪犯減刑條例第5 條規定：「本條例
    施行前，經通緝而未於中華民國96年12月31日以前自動歸案
    接受偵查、審判或執行者，不得依本條例減刑」，其不得減
    刑者，既限定於該條例施行前經通緝之人犯，則依罪刑法定
    主義之原則，在該條例施行後始經通緝之人犯，無論是自動
    歸案或被逮捕到案，均得依該條例予以減刑（臺灣高等法院
    臺中分院80年4 月份法律座談會意見參照）。查被告犯本案
    後，因合法傳拘均未到案接受審判，經本院於民國96年11月
    13日發布通緝，嗣同年11月20日經警緝獲等情，有本院96年
    花院明刑丁緝字第151 號通緝書乙紙、花蓮縣警察局花蓮分
    局通緝案件移送書各1 份在卷可稽，是被告係於上開條例施
    行（96年7月16 日）後始經通緝，依上揭說明，並無同條例
    第5 條之適用。故被告所犯本件犯罪事實一、(一)之罪之時間
    係在96年4月24日以前，符合減刑之條件，爰依上開條例第2
    條第1項第3款之規定，就其宣告刑予以減刑2分之1，並與不
    應減刑部分定其應執行之刑。
據上論斷，應依刑事訴訟法第273條之1、第299條第1項前段，毒
品危害防制條例第10條第1項、第2項，刑法第11條前段、第47條
第1項、第51條第5款、第38條第1項第2款，中華民國罪犯減刑條
例第2條第1項第3款、第7條、第11條，判決如主文。
本案經檢察官孫源志到庭執行職務
中　　華　　民　　國　　96　　年　　12　　月　　28　　日
　　　　　　　　　刑事第二庭    法　官  林恒祺
上列正本證明與原本無異。
如對本判決不服，應於送達後10日內，向本院提出上訴狀。（上
訴狀應記載具體上訴理由並應抄附繕本）
中　　華　　民　　國　　97　　年　　1 　　月　　2 　　日
                                書記官
附錄本判決論罪之法律條文：
毒品危害防制條例第10條
施用第一級毒品者，處6月以上5年以下有期徒刑。
施用第二級毒品者，處3年以下有期徒刑。
